臺灣基隆地方法院刑事判決　　　　　　　　　　　　　九十一年度交簡上字第六號
　　公　訴　人　臺灣基隆地方法院檢察署檢察官
　　上　訴　人
　　即　被　告　甲○○
右上訴人因過失傷害案件，不服本院基隆簡易庭 (九十一年度基交簡字第七四號）於
中華民國九十一年三月七日所為第一審刑事簡易判決 (偵查案號：九十年度偵字第三
一一０號)提起上訴，本院管轄第二審合議庭判決如左：
        主      文
上訴駁回。
    事實及理由
一、本案經本院審理結果，認第一審簡易判決以被告甲○○因業務過失傷害人，所為
    係觸犯刑法第二百八十四條第二項前段之罪，而判處拘役五十九日，如易科罰金
    以三百元折算一日，經核認事用法及量刑均無不當，應予維持，爰引用第一審判
    決書記載之事實、證據及理由。
二、被告上訴意旨以：本件車禍之發生非僅因其一人之過失，告訴人乙○○亦有支線
    道左轉車未讓幹線道直行車先行之違規行為云云。訊據被告甲○○於本院調查審
    理中就右揭犯罪事實坦承不諱，核與告訴人乙○○之指訴情節相符，復有道路交
    通事故調查報告表（一）、（二）、事故現場及車損照片附卷可佐，而告訴人乙
    ○○因此受有右側足踝開放性骨折合併韌帶受傷，有卷附行政院衛生署基隆醫院
    診斷證明書乙紙可稽，足認被告之自白與事實相符。
三、按汽車行駛至交岔路口左轉彎時，應距交岔路口三十公尺前顯示方向燈或手勢，
    行至交岔路口中心處左轉，並不得占用來車車道搶先左轉；又閃光黃燈表示「警
    告」，車輛應減速接近，注意安全，小心通過，道路交通安全規則第一百零二條
    第一項第四款、道路交通標誌標線號誌設置規則第二百十一條第一項第一款分別
    定有明文。經查，車禍發生當時為雨天，夜間有照明、路況為限速四十公里、交
    岔路口、閃光號誌、二車道，車禍發生後，告訴人機車車尾未有明顯車損，右側
    車身受損，並留有黃色漆痕，被告車輛左前側下方保險桿有擦損，車頭正前方未
    有明顯車損，可佐證告訴人之機車支線道駛出左轉時，車身猶未轉正仍處於有角
    度轉彎中，與被告所駕車輛發生擦撞，有上開調查報告表及照片可參，足證被告
    駕車行經閃光黃燈號誌交岔路口，未減速慢行，致與告訴人所駕機車相撞，並使
    告訴人因此受有上述傷害，其有過失甚明，且本件經送臺灣省基宜區車輛行車事
    故鑑定委員會鑑定及送臺灣省車輛行車事故覆議鑑定委員會覆議結果，亦均認被
    告駕駛營業用小客車行經閃光黃燈號誌交岔路口，未減速慢行為肇事次因，有臺
    灣省基宜區車輛行車事故鑑定委員會九十年十月十八日基宜鑑字第九００五二七
    號函及臺灣省車輛行車事故覆議鑑定委員會九十年十二月三十一日府覆議字第九
    ０二五三六號函附卷可參。又刑法上之過失犯，僅須危害之發生，與行為人之欠
    缺注意，具有因果關係，即行成立。至行為人之過失，與被害人自己之過失，併
    合而為危害發生之原因，亦不能阻卻行為人之犯罪責任。是縱告訴人乙○○有如
    被告所稱之過失，自亦無解於被告過失責任之成立至明，原審審酌被告犯罪之一
    切情狀，判處拘役五十九日，並諭知易科罰金之折算標準，量刑並無不妥，被告
    執此為由上訴，為無理由，應予駁回。
據上論斷，應依刑事訴訟法第四百五十五條之一第一項、第三項、第三百六十八條、
第三百七十三條，判決如主文。
本案經檢察官李辛茹到庭執行職務。
中      華      民      國      九十一    年    八    月    十四    日
       臺灣基隆地方法院刑事第三庭
                                      審判長法  官    林  火  炎
                                            法  官    何  怡  
                                            法  官    齊      潔
右正本證明與原本無異。
不得上訴。
                                            書記官    郭  廷  耀
中      華      民      國      九十一    年    八    月    十四    日
